---
output: html_document
---


<br/>
**Banco Central del Ecuador** </br>
**Dirección Nacional de Programación y Regulación Monetaria y Financiera** </br>

**Contraste de previsiones** </br>
Comparación de previsiones realizadas por el BCE con resultados de crecimiento observados.
<br/>


```{r, setup, include=FALSE}
# Directorio
dir <- 'D:/DNPRMF/Programacion Sector Real/Previsiones/Comparacion'

knitr::opts_knit$set(root.dir = dir)
setwd(dir)
```

```{r, echo=FALSE, results='hide', message=FALSE, warning=FALSE}
# Librerias
pacman::p_load(tidyverse, readxl, openxlsx, dplyr, ggplot2, ggfortify, foreign, 
               timeDate, forecast, xts, urca, tseries, lubridate, stringi, 
               stringr, reshape2, expsmooth, seasonal, Metrics)

pacman::p_load(highcharter, kableExtra, gridExtra)
pacman::p_load(downloadthis)

# Colores
paleta <- c('#1E4976', '#5FA3BF', '#BBBE64', '#EFCB68', '#E5825E', '#D05022')

# Archivos
fig_com <- 'Resultados/fig_com.RData'
fig_ind <- 'Resultados/fig_ind.RData'
fig_emoe <- 'Resultados/fig_emoe.RData'

tabla_com <- 'Resultados/tabla_com.RData'
tabla_ind <- 'Resultados/tabla_ind.RData'
tabla_emoe <- 'Resultados/tabla_emoe.RData'

notas_1 <- c('No se considera el 2020',
           'Sobreestimación: Prev > Cierre + 0,1 p.p.',
           'subestimación: Prev < Cierre - 0,1 p.p.')

notas_2 <- c('Sobreestimación: Prev > Cierre + 0,1 p.p.',
             'subestimación: Prev < Cierre - 0,1 p.p.')
```

```{r, echo=FALSE, results='hide', message=FALSE, warning=FALSE}
# Figuras
load(fig_com)
load(fig_ind)
load(fig_emoe)

# Tabla CICN
labels_ciiu1 <- data.frame(read_excel('Datos/correlacionador industria-codigo.xlsx',
                                     sheet = 'Hoja1'))

labels_ciiu2 <- labels_ciiu1[labels_ciiu1$`Código` %in% c('10','11','12','14','15','18'),]
rownames(labels_ciiu2) <- NULL

# Tablas metricas
load(tabla_com)
load(tabla_ind)
load(tabla_emoe)

kable(tabla_com[tabla_com$Componente == 'PIB', c(2:4)]) %>% 
  kable_styling('striped', full_width = F, font_size = 12)
```

```{r, echo=FALSE, message=FALSE, warning=FALSE}
# Descarga datos
download_file(
  path = 'Datos/Comparacion Crecimiento - Previsiones.xlsx',
  output_name = 'Comparacion Crecimiento - Previsiones',
  button_label = 'Descargar Excel',
  button_type = 'primary',
  has_icon = TRUE,
  icon = 'fa fa-save',
  self_contained = FALSE
)
```


# {.tabset}

## <span style="font-size:12px;font-weight:bold"> Componentes TOU </span> {.tabset}

### <span style="font-size:12px"> PIB </span> 
```{r, echo=FALSE, message=FALSE, warning=FALSE}
fig_com$PIB

kable(tabla_com[tabla_com$Componente == 'PIB', c(2:5)],
      align = c('l', 'c', 'c', 'c'), digits = c(0,2,2,2)) %>% 
  kable_styling('striped', full_width = F, font_size = 12, position = 'left') %>% 
  add_footnote(notas_1, notation = 'alphabet')
```

### <span style="font-size:12px"> Consumo Hogares </span> 
```{r, echo=FALSE, message=FALSE, warning=FALSE}
fig_com$`Gasto de Consumo Final Hogares`

kable(tabla_com[tabla_com$Componente == 'Gasto de Consumo Final Hogares', c(2:5)],
      align = c('l', 'c', 'c', 'c'), digits = c(0,2,2,2)) %>% 
  kable_styling('striped', full_width = F, font_size = 12, position = 'left') %>% 
  add_footnote(notas_1, notation = 'alphabet')
```

### <span style="font-size:12px"> Consumo Gobierno </span> 
```{r, echo=FALSE, message=FALSE, warning=FALSE}
fig_com$`Gasto de Consumo Final Gobierno General`

kable(tabla_com[tabla_com$Componente == 'Gasto de Consumo Final Gobierno General', c(2:5)],
      align = c('l', 'c', 'c', 'c'), digits = c(0,2,2,2)) %>% 
  kable_styling('striped', full_width = F, font_size = 12, position = 'left') %>% 
  add_footnote(notas_1, notation = 'alphabet')
```

### <span style="font-size:12px"> FBKF </span> 
```{r, echo=FALSE, message=FALSE, warning=FALSE}
fig_com$FBKF

kable(tabla_com[tabla_com$Componente == 'FBKF', c(2:5)],
      align = c('l', 'c', 'c', 'c'), digits = c(0,2,2,2)) %>% 
  kable_styling('striped', full_width = F, font_size = 12, position = 'left') %>% 
  add_footnote(notas_1, notation = 'alphabet')
```

### <span style="font-size:12px"> Exportaciones </span> 
```{r, echo=FALSE, message=FALSE, warning=FALSE}
fig_com$Exportaciones

kable(tabla_com[tabla_com$Componente == 'Exportaciones', c(2:5)],
      align = c('l', 'c', 'c', 'c'), digits = c(0,2,2,2)) %>% 
  kable_styling('striped', full_width = F, font_size = 12, position = 'left') %>% 
  add_footnote(notas_1, notation = 'alphabet')
```

### <span style="font-size:12px"> Importaciones </span> 
```{r, echo=FALSE, message=FALSE, warning=FALSE}
fig_com$Importaciones

kable(tabla_com[tabla_com$Componente == 'Importaciones', c(2:5)],
      align = c('l', 'c', 'c', 'c'), digits = c(0,2,2,2)) %>% 
  kable_styling('striped', full_width = F, font_size = 12, position = 'left') %>% 
  add_footnote(notas_1, notation = 'alphabet')
```



## <span style="font-size:12px;font-weight:bold"> Industrias CICN </span> {.tabset}

```{r, echo=FALSE, message=FALSE, warning=FALSE}
# Tabla correlacionador codigos CICN
kable(labels_ciiu1) %>%
  kable_styling('striped', full_width = T, font_size = 12) %>%
  scroll_box(width = '100%', height = '200px')
```

### <span style="font-size:12px"> 01 </span> 
```{r, echo=FALSE, message=FALSE, warning=FALSE}
fig_ind$`Agricultura, ganadería, caza y silvicultura`

kable(tabla_ind[tabla_ind$Industria == 'Agricultura, ganadería, caza y silvicultura', c(2:5)],
      align = c('l', 'c', 'c', 'c'), digits = c(0,2,2,2)) %>% 
  kable_styling('striped', full_width = F, font_size = 12, position = 'left') %>% 
  add_footnote(notas_1, notation = 'alphabet')
```

### <span style="font-size:12px"> 02 </span> 
```{r, echo=FALSE, message=FALSE, warning=FALSE}
fig_ind$`Acuicultura y pesca de camarón`

kable(tabla_ind[tabla_ind$Industria == 'Acuicultura y pesca de camarón', c(2:5)],
      align = c('l', 'c', 'c', 'c'), digits = c(0,2,2,2)) %>% 
  kable_styling('striped', full_width = F, font_size = 12, position = 'left') %>% 
  add_footnote(notas_1, notation = 'alphabet')
```

### <span style="font-size:12px"> 03 </span> 
```{r, echo=FALSE, message=FALSE, warning=FALSE}
fig_ind$`Pesca (excepto de camarón)`

kable(tabla_ind[tabla_ind$Industria == 'Pesca (excepto de camarón)', c(2:5)],
      align = c('l', 'c', 'c', 'c'), digits = c(0,2,2,2)) %>% 
  kable_styling('striped', full_width = F, font_size = 12, position = 'left') %>% 
  add_footnote(notas_1, notation = 'alphabet')
```

### <span style="font-size:12px"> 04 </span> 
```{r, echo=FALSE, message=FALSE, warning=FALSE}
fig_ind$`Petróleo y minas`

kable(tabla_ind[tabla_ind$Industria == 'Petróleo y minas', c(2:5)],
      align = c('l', 'c', 'c', 'c'), digits = c(0,2,2,2)) %>% 
  kable_styling('striped', full_width = F, font_size = 12, position = 'left') %>% 
  add_footnote(notas_1, notation = 'alphabet')
```

### <span style="font-size:12px"> 05 </span> 
```{r, echo=FALSE, message=FALSE, warning=FALSE}
fig_ind$`Refinación de petróleo`

kable(tabla_ind[tabla_ind$Industria == 'Refinación de petróleo', c(2:5)],
      align = c('l', 'c', 'c', 'c'), digits = c(0,2,2,2)) %>% 
  kable_styling('striped', full_width = F, font_size = 12, position = 'left') %>% 
  add_footnote(notas_1, notation = 'alphabet')
```

### <span style="font-size:12px"> 06 </span> 
```{r, echo=FALSE, message=FALSE, warning=FALSE}
fig_ind$`Manufactura (excepto refinación de petróleo)`

kable(tabla_ind[tabla_ind$Industria == 'Manufactura (excepto refinación de petróleo)', c(2:5)],
      align = c('l', 'c', 'c', 'c'), digits = c(0,2,2,2)) %>% 
  kable_styling('striped', full_width = F, font_size = 12, position = 'left') %>% 
  add_footnote(notas_1, notation = 'alphabet')
```

### <span style="font-size:12px"> 07 </span> 
```{r, echo=FALSE, message=FALSE, warning=FALSE}
fig_ind$`Suministro de electricidad y agua`

kable(tabla_ind[tabla_ind$Industria == 'Suministro de electricidad y agua', c(2:5)],
      align = c('l', 'c', 'c', 'c'), digits = c(0,2,2,2)) %>% 
  kable_styling('striped', full_width = F, font_size = 12, position = 'left') %>% 
  add_footnote(notas_1, notation = 'alphabet')
```

### <span style="font-size:12px"> 08 </span> 
```{r, echo=FALSE, message=FALSE, warning=FALSE}
fig_ind$Construcción

kable(tabla_ind[tabla_ind$Industria == 'Construcción', c(2:5)],
      align = c('l', 'c', 'c', 'c'), digits = c(0,2,2,2)) %>% 
  kable_styling('striped', full_width = F, font_size = 12, position = 'left') %>% 
  add_footnote(notas_1, notation = 'alphabet')
```

### <span style="font-size:12px"> 09 </span> 
```{r, echo=FALSE, message=FALSE, warning=FALSE}
fig_ind$Comercio

kable(tabla_ind[tabla_ind$Industria == 'Comercio', c(2:5)],
      align = c('l', 'c', 'c', 'c'), digits = c(0,2,2,2)) %>% 
  kable_styling('striped', full_width = F, font_size = 12, position = 'left') %>% 
  add_footnote(notas_1, notation = 'alphabet')
```

### <span style="font-size:12px"> 10 </span> 
```{r, echo=FALSE, message=FALSE, warning=FALSE}
fig_ind$`Alojamiento y servicios de comida`

kable(tabla_ind[tabla_ind$Industria == 'Alojamiento y servicios de comida', c(2:5)],
      align = c('l', 'c', 'c', 'c'), digits = c(0,2,2,2)) %>% 
  kable_styling('striped', full_width = F, font_size = 12, position = 'left') %>% 
  add_footnote(notas_1, notation = 'alphabet')
```

### <span style="font-size:12px"> 11 </span> 
```{r, echo=FALSE, message=FALSE, warning=FALSE}
fig_ind$Transporte

kable(tabla_ind[tabla_ind$Industria == 'Transporte', c(2:5)],
      align = c('l', 'c', 'c', 'c'), digits = c(0,2,2,2)) %>% 
  kable_styling('striped', full_width = F, font_size = 12, position = 'left') %>% 
  add_footnote(notas_1, notation = 'alphabet')
```

### <span style="font-size:12px"> 12 </span> 
```{r, echo=FALSE, message=FALSE, warning=FALSE}
fig_ind$`Correo y comunicaciones`

kable(tabla_ind[tabla_ind$Industria == 'Correo y comunicaciones', c(2:5)],
      align = c('l', 'c', 'c', 'c'), digits = c(0,2,2,2)) %>% 
  kable_styling('striped', full_width = F, font_size = 12, position = 'left') %>% 
  add_footnote(notas_1, notation = 'alphabet')
```

### <span style="font-size:12px"> 13 </span> 
```{r, echo=FALSE, message=FALSE, warning=FALSE}
fig_ind$`Actividades de servicios financieros`

kable(tabla_ind[tabla_ind$Industria == 'Actividades de servicios financieros', c(2:5)],
      align = c('l', 'c', 'c', 'c'), digits = c(0,2,2,2)) %>% 
  kable_styling('striped', full_width = F, font_size = 12, position = 'left') %>% 
  add_footnote(notas_1, notation = 'alphabet')
```

### <span style="font-size:12px"> 14 </span> 
```{r, echo=FALSE, message=FALSE, warning=FALSE}
fig_ind$`Actividades profesionales, técnicas y administrativas`

kable(tabla_ind[tabla_ind$Industria == 'Actividades profesionales, técnicas y administrativas', c(2:5)],
      align = c('l', 'c', 'c', 'c'), digits = c(0,2,2,2)) %>% 
  kable_styling('striped', full_width = F, font_size = 12, position = 'left') %>% 
  add_footnote(notas_1, notation = 'alphabet')
```

### <span style="font-size:12px"> 15 </span> 
```{r, echo=FALSE, message=FALSE, warning=FALSE}
fig_ind$`Enseñanza y servicios sociales y de salud`

kable(tabla_ind[tabla_ind$Industria == 'Enseñanza y servicios sociales y de salud', c(2:5)],
      align = c('l', 'c', 'c', 'c'), digits = c(0,2,2,2)) %>% 
  kable_styling('striped', full_width = F, font_size = 12, position = 'left') %>% 
  add_footnote(notas_1, notation = 'alphabet')
```

### <span style="font-size:12px"> 16 </span> 
```{r, echo=FALSE, message=FALSE, warning=FALSE}
fig_ind$`Administración pública, defensa; planes de seguridad social obligatoria`

kable(tabla_ind[tabla_ind$Industria == 'Administración pública, defensa; planes de seguridad social obligatoria', c(2:5)],
      align = c('l', 'c', 'c', 'c'), digits = c(0,2,2,2)) %>% 
  kable_styling('striped', full_width = F, font_size = 12, position = 'left') %>% 
  add_footnote(notas_1, notation = 'alphabet')
```

### <span style="font-size:12px"> 17 </span> 
```{r, echo=FALSE, message=FALSE, warning=FALSE}
fig_ind$`Servicio doméstico`

kable(tabla_ind[tabla_ind$Industria == 'Servicio doméstico', c(2:5)],
      align = c('l', 'c', 'c', 'c'), digits = c(0,2,2,2)) %>% 
  kable_styling('striped', full_width = F, font_size = 12, position = 'left') %>% 
  add_footnote(notas_1, notation = 'alphabet')
```

### <span style="font-size:12px"> 18 </span> 
```{r, echo=FALSE, message=FALSE, warning=FALSE}
fig_ind$`Otros servicios`

kable(tabla_ind[tabla_ind$Industria == 'Otros servicios', c(2:5)],
      align = c('l', 'c', 'c', 'c'), digits = c(0,2,2,2)) %>% 
  kable_styling('striped', full_width = F, font_size = 12, position = 'left') %>% 
  add_footnote(notas_1, notation = 'alphabet')
```



## <span style="font-size:12px;font-weight:bold"> EMOE </span> {.tabset}

```{r, echo=FALSE, message=FALSE, warning=FALSE}
# Tabla correlacionador codigos CICN
kable(labels_ciiu2) %>%
  kable_styling('striped', full_width = T, font_size = 12) %>%
  scroll_box(width = '100%', height = '200px')
```

### <span style="font-size:12px"> Comercio </span> 
```{r, echo=FALSE, message=FALSE, warning=FALSE}
fig_emoe$Comercio

kable(tabla_emoe[tabla_emoe$Industria == 'Comercio', c(2:3)],
      align = c('l', 'c'), digits = c(0,2)) %>% 
  kable_styling('striped', full_width = F, font_size = 12, position = 'left') %>% 
  add_footnote(notas_2, notation = 'alphabet')
```

### <span style="font-size:12px"> Construcción </span> 
```{r, echo=FALSE, message=FALSE, warning=FALSE}
fig_emoe$Construcción

kable(tabla_emoe[tabla_emoe$Industria == 'Construcción', c(2:3)],
      align = c('l', 'c'), digits = c(0,2)) %>% 
  kable_styling('striped', full_width = F, font_size = 12, position = 'left') %>% 
  add_footnote(notas_2, notation = 'alphabet')
```

### <span style="font-size:12px"> Manufactura </span> 
```{r, echo=FALSE, message=FALSE, warning=FALSE}
fig_emoe$Manufactura

kable(tabla_emoe[tabla_emoe$Industria == 'Manufactura', c(2:3)],
      align = c('l', 'c'), digits = c(0,2)) %>% 
  kable_styling('striped', full_width = F, font_size = 12, position = 'left') %>% 
  add_footnote(notas_2, notation = 'alphabet')
```

### <span style="font-size:12px"> 10 </span> 
```{r, echo=FALSE, message=FALSE, warning=FALSE}
fig_emoe$`Alojamiento y servicios de comida`

kable(tabla_emoe[tabla_emoe$Industria == 'Alojamiento y servicios de comida', c(2:3)],
      align = c('l', 'c'), digits = c(0,2)) %>% 
  kable_styling('striped', full_width = F, font_size = 12, position = 'left') %>% 
  add_footnote(notas_2, notation = 'alphabet')
```

### <span style="font-size:12px"> 11 </span> 
```{r, echo=FALSE, message=FALSE, warning=FALSE}
fig_emoe$Transporte

kable(tabla_emoe[tabla_emoe$Industria == 'Transporte', c(2:3)],
      align = c('l', 'c'), digits = c(0,2)) %>% 
  kable_styling('striped', full_width = F, font_size = 12, position = 'left') %>% 
  add_footnote(notas_2, notation = 'alphabet')
```

### <span style="font-size:12px"> 12 </span> 
```{r, echo=FALSE, message=FALSE, warning=FALSE}
fig_emoe$`Correo y comunicaciones`

kable(tabla_emoe[tabla_emoe$Industria == 'Correo y comunicaciones', c(2:3)],
      align = c('l', 'c'), digits = c(0,2)) %>% 
  kable_styling('striped', full_width = F, font_size = 12, position = 'left') %>% 
  add_footnote(notas_2, notation = 'alphabet')
```

### <span style="font-size:12px"> 14 </span> 
```{r, echo=FALSE, message=FALSE, warning=FALSE}
fig_emoe$`Actividades profesionales, técnicas y administrativas`

kable(tabla_emoe[tabla_emoe$Industria == 'Actividades profesionales, técnicas y administrativas', c(2:3)],
      align = c('l', 'c'), digits = c(0,2)) %>% 
  kable_styling('striped', full_width = F, font_size = 12, position = 'left') %>% 
  add_footnote(notas_2, notation = 'alphabet')
```

### <span style="font-size:12px"> 15 </span> 
```{r, echo=FALSE, message=FALSE, warning=FALSE}
fig_emoe$`Enseñanza y servicios sociales y de salud`

kable(tabla_emoe[tabla_emoe$Industria == 'Enseñanza y servicios sociales y de salud', c(2:3)],
      align = c('l', 'c'), digits = c(0,2)) %>% 
  kable_styling('striped', full_width = F, font_size = 12, position = 'left') %>% 
  add_footnote(notas_2, notation = 'alphabet')
```

### <span style="font-size:12px"> 18 </span> 
```{r, echo=FALSE, message=FALSE, warning=FALSE}
fig_emoe$`Otros servicios`

kable(tabla_emoe[tabla_emoe$Industria == 'Otros servicios', c(2:3)],
      align = c('l', 'c'), digits = c(0,2)) %>% 
  kable_styling('striped', full_width = F, font_size = 12, position = 'left') %>% 
  add_footnote(notas_2, notation = 'alphabet')
```
